臺灣臺中地方法院刑事判決
111年度訴緝字第117號
公  訴  人  臺灣臺中地方檢察署檢察官
被      告  柯富吉



選任辯護人  王邵威律師
            陳冠仁律師
上列被告因違反組織犯罪防制條例等案件，經檢察官提起公訴（
110年度偵字第2773號）及移送併辦（110年度偵字第16481號）
，被告於準備程序中就被訴事實為有罪之陳述，經本院合議庭裁
定由受命法官獨任進行簡式審判程序，判決如下：
    主    文
柯富吉三人以上共同犯詐欺取財罪，處有期徒刑壹年拾月。扣案
如附表二編號A-1至A-4所示之物，均沒收。
    犯罪事實
一、柯富吉基於參與犯罪組織之犯意，加入由真實姓名年籍不詳
    之人所發起、操縱、指揮之三人以上，成員尚有吳旻諺、王
    閔鑫、胡雅雁、陳甄珍、李宗翰、黃閔章等（吳旻諺、王閔
    鑫、胡雅雁、陳甄珍所涉違反組織犯罪防制條例等罪嫌，經
    本院判處罪刑，尚未確定，李宗翰、黃閔章部分，由本院另
    行審理），以實施詐術為手段之具有持續性、牟利性之有結
    構性電信詐騙組織（下稱本案詐欺集團），並與吳旻諺、王
    閔鑫、胡雅雁、陳甄珍、李宗翰、黃閔章及通訊軟體Skype
    暱稱「天聚」、「海底撈」、「長利」、「新科技」、「常
    勝軍.老虎系統介紹」、「金石堂1125NEW」、「金虎爺」、
    「王老吉」、「NEW華碩菜商」、「武當派 水商」、「維基
    百科1212正式開工」、「愛馬仕」、「捷豹（此號最新）10
    /27水商」等真實姓名年籍均不詳之人，共同意圖為自己不
    法之所有，基於三人以上共同犯詐欺取財及行使偽造準私文
    書之犯意聯絡，由吳旻諺提供其與陳甄珍共同居住並由陳甄
    珍出面承租之臺中市○○區○○○街0巷0號8樓之2之房屋作為機
    房據點（下稱藝術北街機房），並自民國109年12月7日起，
    由李宗翰、王閔鑫、胡雅雁擔任一線詐騙人員（俗稱「一線
    機手」），吳旻諺、柯富吉則擔任二線、三線詐騙人員（俗
    稱「二線機手」、「三線機手」），另由陳甄珍料理3餐及
    管理開銷為分工，並約定柯富吉以詐騙得手金額之10％作為
    個人報酬。其等以詐騙大陸地區人民為主要對象，詐騙方式
    係由吳旻諺先向俗稱菜商之個資商取得大陸地區民眾之姓名
    、電話等基本資料清冊，並上傳至雲端GOOGLE帳戶（swn000
    00000000il.com）內，提供予擔任一線機手之李宗翰、王閔
    鑫、胡雅雁，佯裝為大陸地區之醫療保障局或通信管理局等
    人員，透過通訊軟體BRIA與大陸地區民眾聯絡，以涉及刑事
    案件，需向公安報案等話術，取信於該受話之大陸地區民眾
    後，旋將電話轉接予擔任二線、三線機手之吳旻諺、柯富吉
    接聽；吳旻諺、柯富吉隨即以通訊軟體WECHAT（下稱微信）
    、騰訊QQ（下稱QQ），訛稱其等為武漢市或上海市公安局之
    公安隊長或公安隊員，再以該軟體傳送偽造之「公安證」、
    「刑事拘捕令暨凍結管收執行命令」照片之電磁紀錄予該大
    陸地區民眾觀看而行使之，使該大陸地區民眾陷於錯誤進而
    處分財產，得手後並製作記帳表。其等即以前開方式，向大
    陸地區之某不詳民眾1名（無證據證明係數人，故僅認定為1
    名，匯款日期及數額詳如附表一）施用詐術，致該不詳民眾
    陷於錯誤，而依指示匯款。
二、嗣於110年1月12日10時12分許，經警持本院法官核發之搜索
    票，至上開藝術北街機房執行搜索，當場扣得如附表二編號
    A-1至B-1、B-3至B-9、C-1至D-1、D-3至D-8所示之物，而查
    悉上情。
三、案經臺灣臺中地方檢察署檢察官指揮內政部警政署刑事警察
    局及臺中市政府警察局太平分局報請該署檢察官偵查後提起
    公訴及移送併辦。
    理    由
一、本案被告柯富吉所犯為死刑、無期徒刑、最輕本刑為3年以
    上有期徒刑以外之罪，且非高等法院管轄第一審之案件，其
    於準備程序中就前揭被訴事實為有罪之陳述，經告知簡式審
    判程序之旨，並聽取其與公訴人之意見後，本院認無不得或
    不宜改依簡式審判程序進行之情事，依刑事訴訟法第273條
    之1第1項、第284條之1規定，裁定由受命法官獨任進行簡式
    審判程序；且依刑事訴訟法第273條之2及第159條第2項規定
    ，不適用傳聞法則有關限制證據能力之相關規定。然訊問證
    人之筆錄，以在檢察官或法官面前作成，並經踐行刑事訴訟
    法所定訊問證人之程序者為限，始得採為證據，組織犯罪防
    制條例第12條第1項中段亦有明定，故本判決所引用被告以
    外之人於警詢中之陳述，就被告涉犯參與犯罪組織部分，均
    無證據能力，其餘部分則依法均可作為認定犯罪事實之證據
    ，合先敘明。合先敘明。
二、上開犯罪事實，業據被告柯富吉於警詢、偵查、本院訊問、
    準備程序及審理時坦認（見偵2773號卷一第173至181頁、第
    297至309頁，偵2773號卷三第125至133頁、第147至150頁、
    第263至265頁，本院訴948號卷一第107至109頁、第466頁，
    本院訴緝卷第44頁、第80頁、第102至106頁），其就詐欺取
    財及行使偽造準私文書之分工之供述，核與同案被告吳旻諺
    、李宗翰、王閔鑫、胡雅雁、陳甄珍於警詢、偵查時之供述
    相符（見偵2773號卷一第17至26頁、第37至39頁、第151至1
    61頁、第323至333頁、第441至448頁，偵2773號卷二第15至
    20頁、第31至38頁、第143至148頁、第159至167頁、第279
    至292頁、第303至310頁、第323至328頁、第425至431頁，
    偵2773號卷三第17至20頁、第59至65頁、第77至83頁、第10
    1至103頁、第115至118頁、第153至159頁、第173至176頁、
    第257至270頁、第349至360頁，偵16481號卷一第441至443
    頁，上述同案被告吳旻諺、李宗翰、王閔鑫、胡雅雁、陳甄
    珍之警詢、偵查中未經具結之陳述，並不得作為認定被告涉
    違反組織犯罪防制條例罪名之事證，已如前述，是本院認定
    被告違反組織犯罪防制條例時，不採上開陳述為證，惟縱就
    此予以排除，仍得認定被告有參與犯罪組織犯行），並有吳
    旻諺指認柯富吉等人犯罪嫌疑人紀錄表、本院110年度聲搜
    字第30號搜索票、內政部警政署刑事警察局搜索、扣押筆錄
    及扣押物品目錄表(吳旻諺等，110年1月12日，臺中市○○區○
    ○○街0巷0號8樓之2)、查獲現場(臺中市○○區○○○街0巷0號8樓
    之2)平面圖、扣押物品編號A3柯富吉筆記型電腦SKYPE暱稱
    「崴鵬12/25(啟用)」與「財神到」、「新科技」、「常勝
    軍.老虎系統介紹」、「金石堂1125 NEW」、金虎爺」、「
    王老吉」、「NEW華碩菜商」、「海底撈」、「天聚」、「
    武當派水商」、「維基百科1212正式開工」、愛馬仕」、「
    捷豹(此號最新)10/27水商」等對話擷圖、扣押物品編號A3
    筆記型電腦內檔案內容擷圖(內容為查詢帳務網址、大陸民
    眾個資、電話、中華人民共和國武漢市人民檢察院刑事拘捕
    令暨凍結管收執行命令等)、扣押物品編號A4隨身碟內檔案
    內容擷圖(內容為疫情稿、威朋12月14日試算表、上海市人
    民檢察院刑事拘捕令暨凍結管收執行命令等)、扣押物品編
    號B3行動電話內BRIA軟體帳號及網路電話設定資料及通話紀
    錄、SKYPE暱稱「崴鵬12/25(啟用)」等照片、扣押物品編號
    B4行動電話內BRIA軟體帳號及網路電話設定資料及通話紀錄
    、SKYPE暱稱「崴鵬12/25(啟用)」、WECHAT暱稱「鐘誠」對
    話紀錄（內有大陸公安證件照及民眾個資照片)等照片、扣
    押物品編號C1行動電話內BRIA軟體帳號及網路電話設定資料
    、聯絡人資料及SKYPE暱稱「財神到」等照片、扣押物品編
    號C3平板內SKYPE暱稱「崴鵬12/25(啟用)」與「萬達集團、
    「1215新MVI胖雨」對話紀錄照片、扣押物品編號D3行動電
    話內BRIA軟體帳號及網路電話設定資料、通話紀錄及SKYPE
    暱稱「崴鵬12/25(啟用)」等照片、「swn00000000000il.co
    m」(暱稱潘金蓮)GOOGLE帳戶及聯絡人資料、柯富吉、李宗
    翰指認吳旻諺等人犯罪嫌疑人紀錄表、柯富吉與「閔」iMES
    SAGE對話紀錄擷圖、臺中市○○區○○○街0巷0號109年12月7日
    監視錄影畫面擷圖（陳甄珍與胡雅雁進入大樓)、王閔鑫、
    陳甄珍、胡雅雁指認吳旻諺等人犯罪嫌疑人紀錄表、陳甄珍
    與「琪琪」MESSENGER對話紀錄照片、胡雅雁、李宗翰、柯
    富吉、王閔鑫指認吳旻諺等人犯罪嫌疑人紀錄表、吳旻諺指
    認柯富吉等人犯罪嫌疑人紀錄表等在卷可參（見偵2773號卷
    一第27至35頁、第41至65頁、第69頁、第75至97頁、第183
    至191頁、第251頁、第335至343頁、第349至357頁，偵2773
    卷二第21至29頁、第39至47頁、第169至177頁、第181至189
    頁、第215頁、第311至319頁、第329至337頁，偵2773號卷
    三第21至29頁、第67至76頁、第85至93頁、第135至143頁、
    第161至169頁），及扣案如附表二編號A-1至B-1、B-3至B-9
    、C-1至D-1、D-3至D-8所示之物可佐，堪認被告上開任意性
    自白與事實相符，足以採信，此部分事實堪以認定。從而，
    本件事證明確，被告犯行洵堪認定，應依法論科。
三、論罪科刑：
(一)按組織犯罪防制條例所稱之犯罪組織，係指3人以上，以實
    施強暴、脅迫、詐欺、恐嚇為手段或最重本刑逾5年有期徒
    刑之罪，所組成具有持續性或牟利性之有結構性組織；而所
    稱有結構性組織，係指非為立即實施犯罪而隨意組成，不以
    具有名稱、規約、儀式、固定處所、成員持續參與或分工明
    確為必要，組織犯罪防制條例第2條第1項、第2項分別定有
    明文。本案係由同案被告吳旻諺先向菜商取得大陸地區民眾
    之姓名、電話等基本資料清冊，並上傳至雲端GOOGLE帳戶內
    ，提供予擔任一線機手之同案被告李宗翰、王閔鑫、胡雅雁
    ，佯裝為大陸地區之醫療保障局或通信管理局等人員，透過
    BRIA與大陸地區民眾聯絡，以涉及刑事案件，需向公安報案
    等話術，取信於該受話之大陸地區民眾後，旋將電話轉接予
    擔任二線、三線機手之同案被告吳旻諺、被告接聽；其2人
    隨即以微信、QQ，向該大陸地區民眾訛稱為武漢市或上海市
    公安局之公安隊長或公安隊員，再以該軟體傳送偽造之「公
    安證」、「刑事拘捕令暨凍結管收執行命令」照片之電磁紀
    錄予該大陸地區民眾觀看而行使之，使該大陸地區民眾陷於
    錯誤，而依指示匯款，同案被告陳甄珍則為藝術北街機房內
    人員料理3餐及管理開銷等情，經被告供承在卷，並有前揭
    卷證可佐，堪認本案詐欺集團係透過縝密之計畫與分工，成
    員彼此相互配合，由至少3人以上之多數人所組成，持續以
    實施詐欺為手段而牟利之具有完善結構之組織，其核屬3人
    以上，以實施詐術為手段，所組成具牟利性或持續性之有結
    構性犯罪組織，合於組織犯罪防制條例第2條第1項所稱之犯
    罪組織甚明。又按行為人於參與詐欺犯罪組織之行為繼續中
    ，先後多次為加重詐欺之行為，因參與犯罪組織罪為繼續犯
    ，犯罪一直繼續進行，直至犯罪組織解散，或其脫離犯罪組
    織時，其犯行始行終結。故該參與犯罪組織與其後之多次加
    重詐欺之行為皆有所重合，然因行為人僅為一參與犯罪組織
    行為，侵害一社會法益，屬單純一罪，應僅就「該案中」與
    參與犯罪組織罪時間較為密切之首次加重詐欺犯行論以參與
    犯罪組織罪及加重詐欺罪之想像競合犯，而其他之加重詐欺
    犯行，祗需單獨論罪科刑即可，無需再另論以參與犯罪組織
    罪，以避免重複評價。是如行為人於參與同一詐欺集團之多
    次加重詐欺行為，因部分犯行發覺在後或偵查階段之先後不
    同，肇致起訴後分由不同之法官審理，為裨益法院審理範圍
    明確、便於事實認定，即應以數案中「最先繫屬於法院之案
    件」為準，以「該案件」中之「首次」加重詐欺犯行與參與
    犯罪組織罪論以想像競合。縱該首次犯行非屬事實上之首次
    ，亦因參與犯罪組織之繼續行為，已為該案中之首次犯行所
    包攝，該參與犯罪組織行為之評價已獲滿足，自不再重複於
    他次詐欺犯行中再次論罪，俾免於過度評價及悖於一事不再
    理原則。至於「另案」起訴之他次加重詐欺犯行，縱屬事實
    上之首次犯行，仍需單獨論以加重詐欺罪，以彰顯刑法對不
    同被害人財產保護之完整性，避免評價不足。且首次加重詐
    欺犯行，其時序之認定，自應以詐欺取財罪之著手時點為判
    斷標準，亦即依一般社會通念，咸認行為人以詐欺取財之目
    的，向被害人施用詐術，傳遞與事實不符之資訊，使被害人
    陷於錯誤，致財產有被侵害之危險時，即屬詐欺取財罪構成
    要件行為之著手，並非以取得財物之先後順序為認定依據（
    最高法院109年度台上字第3945號判決意旨參照）。而被告
    於本案繫屬前，並無因參與本案詐欺集團之其他詐欺犯行遭
    檢察官起訴而繫屬於法院之情，有其臺灣高等法院被告前案
    紀錄表在卷可參（見本院訴948號卷一第51至54頁），揆諸
    前揭說明，被告參與本案詐欺集團犯罪組織之犯行，應於本
    案中之加重詐欺犯行併予論處。
(二)又以錄音、錄影或電磁紀錄藉機器或電腦處理所顯示之聲音
    、影像或符號，足以表示其用意之證明者，依刑法第220條
    第2項規定，以文書論。而所謂電磁紀錄，謂以電子、磁性
    、光學或其相類之方式所製成，而供電腦處理之紀錄，刑法
    第10條第6項亦有明文。次按就偽造之刑法第220條第2項之
    準文書而言，其內容因須藉由機器設備或電腦處理，始能顯
    示於外，而表示該文書內容及一定用意，故於行為人將偽造
    之準私文書藉由機器或電腦處理，對相對人顯示時，因其已
    有使用該偽造準文書之行為，該行為即達於行使偽造準私文
    書之程度（最高法院91年度台上字第4075號判決意旨參照）
    。查被告柯富吉、同案被告吳旻諺係以微信、QQ傳送偽造之
    「公安證」、「刑事拘捕令暨凍結管收執行命令」照片電磁
    紀錄予大陸地區某不詳民眾觀看，用以表示遭該機關拘捕之
    意，因該電磁紀錄內容須機器或電腦設備處理始能顯示，核
    屬刑法第220條規定之準私文書無疑。
(三)核被告所為，係犯組織犯罪防制條例第3條第1項後段之參與
    犯罪組織罪、刑法第339條之4第1項第2款之三人以上共同詐
    欺取財罪及同法第216條、第210條、第220條第2項之行使偽
    造準私文書罪。
(四)按共同正犯，本係互相利用，以達共同目的，並非每一階段
    行為，各共同正犯均須參與。而共同實施犯罪行為，在合同
    意思範圍以內，相互利用他人之行為，以達其犯罪之目的，
    原不必每一階段行為均經參與，祇須分擔犯罪行為之一部，
    即應對於全部所發生之結果共同負責（最高法院72年度台上
    字第1978、5739號判決意旨參照）。本案被告與同案被告吳
    旻諺、王閔鑫、胡雅雁、陳甄珍、李宗翰、共犯黃閔章等相
    互利用彼此之行為，由同案被告吳旻諺提供大陸地區民眾之
    基本資料，其等再分別擔任一線、二線、三線機手對不特定
    大陸地區民眾施詐，同案被告陳甄珍則為其等料理3餐及管
    理開銷，以避免機房成員頻繁外出而洩漏行蹤，致引起警方
    注意，彼此在共同犯罪意思之聯絡下相互分工、協力完成各
    該犯行，自應就共同正犯間實行犯罪之行為共同負責。是被
    告就上開加重詐欺取財及行使偽造準私文書犯行，與同案被
    告吳旻諺、王閔鑫、胡雅雁、陳甄珍、李宗翰、黃閔章、Sk
    ype暱稱「天聚」、「海底撈」、「長利」、「新科技」、
    「常勝軍.老虎系統介紹」、「金石堂1125NEW」、「金虎爺
    」、「王老吉」、「NEW華碩菜商」、「武當派 水商」、「
    維基百科1212正式開工」、「愛馬仕」、「捷豹（此號最新
    ）10/27水商」及本案詐欺集團其他不詳成員間，有犯意之
    聯絡及行為之分擔，應論以共同正犯。　
(五)被告雖有如附表一所示多次對不詳之被害人施詐之情形，然
    係於密接之時間及同一地點為之，且係侵害同一法益，各行
    為之獨立性極為薄弱，依一般社會健全觀念，在時間差距上
    ，難以強行分開，在主觀上顯係基於同一之犯意接續為之，
    應評價為接續犯，而論以一罪。又被告就所犯參與犯罪組織
    罪、加重詐欺取財罪及行使偽造準私文書罪之犯行間，有實
    行行為局部同一之情形，為想像競合犯，應依刑法第55條規
    定，從一重以加重詐欺取財罪處斷。
(六)被告就本案犯行既已從一重之刑法加重詐欺取財罪處斷，無
    從再適用組織犯罪防制條例第8條第2項後段規定減刑，然其
    於偵查及審判中自白參與犯罪組織之事實，本院於後述量刑
    時，仍當一併衡酌該部分減輕其刑之事由。
(七)臺灣臺中地方檢察署110年度偵字第16481號移送併辦意旨，
    就被告所涉部分，與本案經檢察官起訴部分因係同一事實，
    為起訴效力所及，復經檢察官移送併辦，本院自應併予審理
    。
(八)又依卷內現存證據資料觀察，僅得確定本案詐欺集團於附表
     一報表所示日期皆有大陸地區民眾遭詐匯款，然尚無從確
    認遭詐騙之大陸地區特定被害人之身份或人數，亦實難僅憑
    附表一之報表，據以估算實際接獲本案詐欺集團詐騙電話以
    致陷於錯誤匯款之對象多寡，酌以時下遭受詐欺之人未必僅
    有1次匯款紀錄，且在同1次遭受詐欺過程中，亦有單一被害
    人依指示將款項分散匯入多個帳戶，或先後多日一再匯款至
    同1帳戶之情形，故基於罪疑惟輕法則，就本案犯罪事實應
    認定詐欺之被害人僅1名。 　　
(九)爰以行為人之責任為基礎，審酌被告前有違反毒品危害防制
    條例案件經科刑之紀錄，有前開臺灣高等法院被告前案紀錄
    表在卷可參。又詐欺取財犯罪近年甚為氾濫，並經立法者先
    後修正刑法之規定、增訂刑法第339條之4之加重詐欺取財罪
    及組織犯罪防制條例關於「犯罪組織」之定義，使詐欺取財
    犯罪之法律效果較諸修正前為重，甚至使集團性、具有相當
    規模之詐欺取財犯行應適用加重詐欺取財罪或組織犯罪防制
    條例之規定，因而受更加嚴厲之制裁，以展現政府有關單位
    為降低或消弭集團性詐欺取財犯罪，並保障民眾之財產法益
    以維護社會治安之決心，且與國際上加強打擊、掃蕩集團性
    詐欺取財犯罪模式之趨勢接軌，而被告正值青壯，竟參與本
    案詐欺集團，與同案被告吳旻諺、王閔鑫、胡雅雁、陳甄珍
    、李宗翰、黃閔章及其他共犯間以前揭分工方式對不特定之
    大陸地區人民行詐，價值觀念偏差，嚴重破壞社會治安，所
    為實均應予非難。復考量渠等所為造成大陸地區某不詳被害
    人受有如附表一所示損失之犯罪危害程度；另被告犯後已知
    坦承犯行之態度，於偵、審均自白參與犯罪組織，符合組織
    犯罪防制條例第8條第2項後段減刑規定之情，暨其自陳之教
    育程度、職業、家庭生活及經濟狀況（見本院訴緝卷第107
    頁）等一切情狀，量處如主文所示之刑，以資懲儆。再被告
    正值青壯，竟貪圖己利而加入詐欺集團之犯罪組織，心態可
    議，且其係於直接對被害人行詐之機房進行犯罪分工，惡性
    尤重，為使被告確實記取教訓並達成預防犯罪之效，本院認
    並無暫不執行為適當之情事，自不宜宣告緩刑。
(十)保安處分部分：
　　按犯第1項之罪者，應於刑之執行前，令入勞動場所，強制
    工作，其期間為3年，組織犯罪防制條例第3條第3項固定有
    明文，惟106年4月19日修正公布之組織犯罪防制條例第3條
    第3項規定：「犯第1項之罪者，應於刑之執行前，令入勞動
    場所，強制工作，其期間為3年。」（嗣107年1月3日修正公
    布第3條，但本項並未修正）就受處分人之人身自由所為限
    制，違反憲法比例原則及憲法明顯區隔原則之要求，與憲法
    第8條保障人身自由之意旨不符，應自本解釋公布之日起失
    其效力，業經司法院大法官釋字第812號解釋在案。則就參
    與犯罪組織者，得於刑之執行前，令入勞動場所，強制工作
    之規定，既經司法院大法官認定有違憲之情事，且自解釋公
    布之日起失其效力，本案自無從對被告宣告強制工作，附此
    敘明。　　
四、沒收部分：
(一)被告供稱扣案物品後面註記其姓名者，均為其所有供本案犯
    罪所用之物等語（見本院訴緝卷第89至91頁），則附表二編
    號A-1至A-4所示之物，均為被告所有，供本案犯罪所用之物
    ，爰依刑法第38條第2項前段之規定，於其犯行項下宣告沒
    收。
(二)又被告固供稱以詐得款項之10％作為個人報酬，然亦供稱尚
    未取得報酬（見本院訴948號卷一第108頁），本案復無積極
    證據足以證明被告確有分得報酬，自無從宣告沒收。　　
(三)至其餘扣案物品，均非被告所有，復非違禁物，爰皆不於其
    犯行項下宣告沒收（B-1、B-3至B-9、D-3至D-8所示之物經
    本院於同案被告吳旻諺犯行項下宣告沒收，尚未確定）。　
據上論斷，應依刑事訴訟法第273條之1、第299條第1項前段，組
織犯罪防制條例第3條第1項後段，刑法第11條前段、第28條、第
339條之4第1項第2款、第216條、第220條第2項、第210條、第55
條、第38條第2項前段，刑法施行法第1條之1第1項，判決如主文
。
本案經檢察官王宜璇提起公訴及移送併辦，檢察官陳僑舫到庭執
行職務。
中　　華　　民　　國　　111 　年　　 8　　月　　 8　　日
                  刑事第十四庭  法　官　江健鋒
以上正本證明與原本無異。
如不服本判決，應於收受本判決後20日內向本院提出上訴書狀，
其未敘述上訴理由者，並得於提起上訴後20日內向本院補提理由
書狀（均須按他造當事人之人數附繕本）「切勿逕送上級法院」
。
                                書記官　呂偵光
中　　華　　民　　國　　111 　年　　 8　　月　　 8　　日

附錄本案論罪科刑法條全文：
組織犯罪防制條例第3條：
發起、主持、操縱或指揮犯罪組織者，處3年以上10年以下有期
徒刑，得併科新臺幣1億元以下罰金；參與者，處6月以上5年以
下有期徒刑，得併科新臺幣1千萬元以下罰金。但參與情節輕微
者，得減輕或免除其刑。
具公務員或經選舉產生之公職人員之身分，犯前項之罪者，加重
其刑至二分之一。
犯第1項之罪者，應於刑之執行前，令入勞動場所，強制工作，
其期間為3年。
前項之強制工作，準用刑法第90條第2項但書、第3項及第98條第
2項、第3項規定。
以言語、舉動、文字或其他方法，明示或暗示其為犯罪組織之成
員，或與犯罪組織或其成員有關聯，而要求他人為下列行為之一
者，處3年以下有期徒刑，得併科新臺幣300萬元以下罰金：
一、出售財產、商業組織之出資或股份或放棄經營權。
二、配合辦理都市更新重建之處理程序。
三、購買商品或支付勞務報酬。
四、履行債務或接受債務協商之內容。
前項犯罪組織，不以現存者為必要。
以第5項之行為，使人行無義務之事或妨害其行使權利者，亦同
。
第5項、第7項之未遂犯罰之。

中華民國刑法第210條：
偽造、變造私文書，足以生損害於公眾或他人者，處5年以下有
期徒刑。

中華民國刑法第216條：
行使第210條至第215條之文書者，依偽造、變造文書或登載  不
實事項或使登載不實事項之規定處斷。

中華民國刑法第220條：
在紙上或物品上之文字、符號、圖畫、照像，依習慣或特約，足
以為表示其用意之證明者，關於本章及本章以外各罪，以文書論
。
錄音、錄影或電磁紀錄，藉機器或電腦之處理所顯示之聲音、影
像或符號，足以為表示其用意之證明者，亦同。

中華民國刑法第339條之4：
犯第339條詐欺罪而有下列情形之一者，處1年以上7年以下有期
徒刑，得併科100萬元以下罰金：
一、冒用政府機關或公務員名義犯之。
二、三人以上共同犯之。
三、以廣播電視、電子通訊、網際網路或其他媒體等傳播工具，
    對公眾散布而犯之。
前項之未遂犯罰之。


附表一：
編號 詐騙日期 一、二、三線 被害人 詐得金額 (人民幣) 1 109年12月9日 李宗翰、柯富吉、吳旻諺 不詳 5000元、5000元、5000元 2 同年12月10日 李宗翰、柯富吉 不詳 3100元、3100元、3100元 3 同年12月13日 李宗翰、吳旻諺 不詳 2萬元、2萬元、2萬元 4 同年12月22日 李宗翰、王閔鑫、柯富吉、吳旻諺 不詳 7100元、7100元、1萬4200元、1萬4200元 5 同年12月24日 李宗翰、柯富吉 不詳 7000元、7000元 6 同年12月25日 胡雅雁、柯富吉、吳旻諺（起訴書附表二漏載吳旻諺） 不詳 7300元、7300元、7300元 7 同年12月27日 李宗翰、王閔鑫、吳旻諺 不詳 2萬2500元、2萬2500元、4萬5000元、4萬5000元 8 同年12月31日 李宗翰、王閔鑫、柯富吉、吳旻諺 不詳 3000元、3000元、6000元、6000元 9 110年1月11日 胡雅雁、柯富吉、吳旻諺 不詳 8萬3800元、9200元、7萬4600元、8萬3800元 


附表二：
編號 扣押物品名稱 數量 所有人 備註 A-1 IPHONE手機(門號：0000000000、IMEI：000000000000000) 1支 柯富吉 APPLE ID暱稱：「哩來」內含：⑴與「閔」(0000000000000000il.com)iMessage對話 A-2 WIFI分享器 1臺 柯富吉  A-3 筆記型電腦 1臺 柯富吉 Skype暱稱：「崴鵬12/25(啟用)」(popo90000000tomail.com)內含：⑴與Skype暱稱「財神到」、「常勝軍.老虎系統介紹」、「NEW華碩菜商」等對話紀錄、⑵大陸民眾個資及電話號碼、⑶中華人民共和國武漢市人民檢察院刑事拘捕令暨凍結管收執行命令 A-4 隨身碟 1支 柯富吉 內含：⑴標示吉、1樓「大左、小英、奇奇、阿新」小左」、2樓「吉、彥」、3樓「吉、彥」檔案內容、⑵「疫情稿」檔案、⑶上海市人民檢察院刑事拘捕令暨凍結管收執行命令 B-1 IPHONE手機(門號：0000000000、IMEI：000000000000000) 1支 吳旻諺 營幕破裂、無法操作 B-2 IPHONE手機(門號：0000000000、IMEI：000000000000000) 1支 胡雅雁 APPLE ID暱稱：「韓小雁」內含：⑴與「琪琪」(chen0000000000oud.com)iMessage對話 B-3 IPHONE手機(IMEI：000000000000000) 1支 吳旻諺 Skype暱稱：「崴鵬12/25(啟用)」內含：⑴裝有Bria軟體，設定有「常勝軍轉二」、「新科技轉2」等系統商帳號、⑵非本國民眾個資、公安證件、制服照片 B-4 IPHONE手機(IMEI：000000000000000) 1支 吳旻諺  B-5 IPAD平板 1臺 吳旻諺 無法解鎖 B-6 IPAD平板 1臺 吳旻諺 無法解鎖 B-7 華碩筆記型電腦 1臺 吳旻諺  B-8 IPAD平板 1臺 吳旻諺 無法開機 B-9 IPHONE 1臺 吳旻諺 重置 C-1 IPHNE手機(IMEI：000000000000000) 1支 李宗翰  C-2 IPHNE手機(IMEI：000000000000000) 1支 李宗翰  C-3 IPAD平板 1臺 李宗翰 密碼：0857 D-1 VIVO手機(門號：0000000000、IMEI：000000000000000、000000000000000) 1支 王閔鑫  D-2 IPHONE手機(門號：0000000000、IMEI：000000000000000) 1支 李宗翰  D-3 IPHONE手機(IMEI：000000000000000) 1支 吳旻諺  D-4 IPHONE手機(IMEI：000000000000000) 1支 吳旻諺  D-5 IPHONE手機(IMEI：000000000000000) 1支 吳旻諺  D-6 IPHONE手機(IMEI：000000000000000) 1支 吳旻諺  D-7 IPHONE手機 1支 吳旻諺 無法開機 D-8 HUAWEI WIFI機 1臺 吳旻諺  D-9 房屋租賃契約書 1本 吳旻諺  D-10 房屋租賃契約書 1本 吳旻諺  E-1 IPHONE手機(門號：0000000000、IMEI：000000000000000) 1支 陳甄珍